---
title: "Ejercicios optim y ggplot"
author: "Jorge Loría"
date: ""
output: html_document
---

```{r setup, include=FALSE}
knitr::opts_chunk$set(echo = TRUE)
```


## Gráficos

#### Usando la base de datos de las empresas que se le entregaron, realice los siguientes ejercicios. 

#### Para cada ejercicio con número par use un tema (`theme_*`), y para los gráficos que **incluyan** colores indique en español el título del gráfico. Este debe ser una breve descripción de qué muestra el gráfico.

0. Cambie el nombre de las columnas `% growth` y `Revenue Raw`, por nombres sin caracteres especiales (%) ni espacios.

1. Haga un gráfico de puntos usando como eje X el rank, y el eje Y las ganancias netas (Revenue Raw). 

2. Usando un gráfico de barras, identifique cual es el estado (`state`) que tiene más de estas empresas 

3. Haga un gráfico de lineas usando como eje X el rank, y como eje Y el crecimiento (% growth). Utilice el comando `scale_x_reverse` para que quede el eje X con la primera empresa del lado derecho, y la empresa 5000 del lado izquierdo. 

4. Compare, usando `geom_bin2d` la cantidad de gente que hay en cada empresa, con el crecimiento que experimentan en ese año. 

5. Repita el gráfico anterior pero usando escala logarítmica en ambos ejes. ¿Cree que hay alguna relación entre la cantidad de gente que hay en la empresa y el crecimiento de la empresa?

6. Haga un histograma para la cantidad de gente que hay en las empresas.

7. Haga un boxplot por industria, con los crecimientos que experimentan en el 2017. Agregue como parámetro del `aes` el `fill` llenando con el tipo de industria. Agregue a este gráfico una escala logarítmica en el eje Y. Luego gire las coordenadas, usando `coord_flip` para esto.

8. Haga un nuevo dataframe que se llame `Top10`, que tenga las empresas que estén en las 10 industrias con más empresas.

9. Haga un gráfico de `freqpoly` de las ganancias de las empresas que están en el dataframe `Top10`, usando para colorear la Industria a la que pertenece. Aplique una escala logarítmica en el eje x, y en freqpoly incluya el parámetro `bins = 45`.

10. En `Top10` agregue una nueva columna, que sea el grupo de miles en que está el `rank` de esa empresa (_Sugerencia_: tome parte entera de (rank -1)/1000), usando `factor` al definir esta variable). Haga un gráfico de barras en que las barras sean de las industrias, y los colores sean del grupo de miles que definió al inicio. Incluya en `geom_bar` los parámetros: `color = 'black'`, y `position = 'dodge'`.

Repita este gráfico usando los datos originales, y note que las leyendas del eje X se ven poco claras. Gire el gráfico usando `coord_flip`.

11. En `Top10` haga un histograma de la distribución de la cantidad de personas que están contratadas por empresa, usando `facet_wrap` para separar por empresa. Agregue una capa de escala logarítmica en el eje X, y agregue un más 1 a la cantidad de personas.


## Optimizando

1.  Programe la función $f(x) = \sin(x\cos(x))$. Grafíquela entre $0$ y $10$. ¿Cuántos puntos mínimos sospecha que hay?  Busque en R estos puntos usando `optim` con el método `"Nelder-Mead"` (el que viene por default), y tomando como parámetros iniciales: 2, 4, 6, 7, 8 y 9.

Cree una lista que tenga las 6 optimizaciones del ejercicio anterior. 

2. Optimice la función del ejercicio anterior, pero esta vez usando el método de `Brent` en el intervalo $[0,10]$.

3. Programe la siguiente función que reciba un vector $\mathbf{x}=(x_1,\dots,x_d)$ de $d$ dimensiones. 

$$
f(\mathbf{x}) = 1 - \Big(\sin^2(\pi w_1) + (w_d -1)^2[1+\sin^2(2\pi w_d)] + \sum_{i=1}^{d-1}\{[1 + 10\sin^2(\pi w_i + 1)](w_i -1)^2\} \Big)
$$
con,

$$
w_i = 1 + \frac{x_i -1}{4}
$$
para cada $i = 1, \dots, d$.

Usando `optim` encuentre el __máximo__ para $9$ dimensiones en el cubo $[-10,10]^9$.  El parámetro `control` recibe una **lista** (`list`) de parámetros opcionales (que ya tiene predefinidos). Para maximizar, debe incluir en la lista `fnscale = -1`.

4. Intente encontrar el mínimo de la función $g(x) = 1-x^2$, sin definir un intervalo. 

5. Defina la función que reciba 3 parámetros:


$$
\varphi_{\mu,\sigma}(x) = \frac{1}{\sqrt{2\pi\sigma^2}}e^{-\frac{(x-\mu)^2}{2\sigma^2}}
$$


Esta función tiene usos en probabilidad, y se le llama función de distribución de la normal con **media** $\mu$, y **varianza** $\sigma^2$. Grafique esta función en el intervalo $[0,3500]$ y optimícela (¿máximo o mínimo?), fijando $\mu = 1500$ y $\sigma = 500$.



## **Extra**

Corra el siguiente código:


```{r,eval=FALSE}
squig <- function(x)sin(3*x)/150 - 1/70
eyes <- data_frame(x = c(-1,1),y = 0.06)

mouth <- data_frame(x = 0,y = 0.04)

minorm <- function(x,mean,sd)exp(-(x-mean)^2/(2*sd^2))/(sqrt(2*pi)*sd)

plot1 <- ggplot(mapping = aes(x = c(-10,10))) + 
  geom_area(stat = 'function',fun = minorm,fill = 'white',
            args = list(mean = 0, sd= 4)) + 
  geom_point(data = eyes,aes(x=x,y=y),size = 15) + 
  geom_point(data = mouth,aes(x=x,y=y),size = 30) + 
  stat_function(fun = squig,n = 200,geom = 'area',fill = 'white') + 
  theme_dark() + 
  labs(x = '',
       y = '') +
  theme(panel.grid.major = element_blank(), panel.grid.minor = element_blank(),
        axis.ticks.x=element_blank(),axis.ticks.y=element_blank(),
        axis.text.y=element_blank(),axis.text.x=element_blank())
```


A partir de esto responda: 

 0. Identifique la figura que se forma y agregue un título apropiado.
 1. ¿Qué hace `geom_area`? ¿Cómo queda el gráfico si se quita esta linea?
 2. Vuelva a crear el gráfico, pero que un ojo sea más grande que otro. ¿Si quisiera cambiar el ojo más grande qué comando usa?
 3. Agregue un título apropiado
 4. ¿Qué sucede si se quita el comando de `labs`? ¿Y el de `theme`?
 5. ¿Cree que se pueda hacer el mismo gráfico pero usando un solo data.frame en lugar de dos y que tome en cuenta ojos y boca a la vez?
 6. 





