---
title: "Un poco sobre funciones..."
author: "Jorge Loría"
date: "September 7, 2017"
output: beamer_presentation
---

```{r setup, include=FALSE}
#hook1 <- function(x){ gsub("```\n*```r*\n*", "", x) }
#hook2 <- function(x){ gsub("```\n+```\n", "", x) }
#knitr::knit_hooks$set(document = hook1)
knitr::opts_chunk$set(echo = TRUE)
```

## Recapitulacion clase pasada

Vimos que existen 5 tipos básicos de estructuras:

>- Vectores

>- Listas

>- Matrices

>- DataFrames

>- Arrays

## Principio

> Todo lo que existe es un objeto, y todo lo que sucede es una llamada a una función
- John Chambers

\pause

```{r}
f1 <- function(x) x^2
```

\pause

```{r}
f1(10)
```

## Partes de las funciones en R

- body()

\pause

```{r}
body(f1)
```

\pause

- formals()

\pause

```{r}
formals(f1)
```


## La parte menos conocida

\pause

- environment()

\pause

```{r}
environment(f1)
```

## Las funciones también son un objeto

Por lo que puede ser parámetros de otras funciones, por ejemplo:

```{r}
x <- list(1:10,32:22,-1:20)
sapply(x,sum)
```

## Yo Dawg'

Entonces hay mucha flexibilidad con lo que se hace! Además, pueden definirse funciones dentro de otras funciones

```{r}
f2 <- function(x){
  f3 <- function(y){
    x+y
  }
  f3(5)
}
```


```{r}
f2(2)

```









