---
title: "Ejercicios clase 15"
author: "Jorge Loría"
date: "Sept 25, 2017"
output: pdf_document
---

```{r setup, include=FALSE}
knitr::opts_chunk$set(echo = TRUE)
```

## Datos:

Copie y pegue en un script de R Markdown el siguiente código: 

```{r,warning=FALSE,eval=FALSE}
install.packages('randomNames')
library(randomNames)
library(dplyr)

set.seed(5)
total<- 100

datosSalario<- data.frame(Genero = sample(c('male','female'),total,replace = TRUE),
                          Antiguedad = rpois(total,15),
                          Provincia = sample(7,total,replace = TRUE),
                          Moneda = sample(c('CRC','USD'),total,replace = TRUE),
                          stringsAsFactors = FALSE) %>%
  rowwise() %>%
  mutate(Nombre = randomNames(gender = Genero,ethnicity = 'Hispanic')) %>%
  mutate(Edad = Antiguedad + 18 + rpois(n=1,5)) %>% 
  mutate(Casado = rbinom(n =1,size = 1,prob = 0.3)) %>%
  mutate(Hijos = rbinom(n = 1,size = 1,prob = 0.27)) %>%
  mutate(Regimen = sample(c('IVM', 'Magisterio','PJ'),size = 1,prob = c(0.6,0.3,0.1))) %>%
  ungroup() %>% 
  rowwise() %>%
  mutate(Cantidad_Hijos = ifelse(Hijos == 1,rbinom(size = 5,prob = 0.5,n = 1),0)) %>%
  ungroup()

annos<- expand.grid(Nombre = datosSalario$Nombre,
                    Anno = 2017:2021,
                    Mes = 1:12,
                    stringsAsFactors = FALSE)

datosSalario<- datosSalario %>% 
  left_join(annos) %>%
  rowwise() %>%
  mutate(Salario = rnorm(n = 1,mean = 1500000,sd = 200000)) %>%
  ungroup() %>%
  group_by(Nombre) %>%
  arrange(Anno) %>%
  mutate(Antiguedad = Anno - first(Anno) + Antiguedad) %>%
  ungroup() %>%
  rowwise() %>%
  mutate(Volar = rbinom(n=1,size = 1,prob = 1/7)) %>%
  ungroup() %>%
  filter(Volar <1) %>%
  select(-Volar) 
rm(annos,total)
```


## Preguntas:

La idea de esta clase es que responda o verifique las siguientes preguntas utilizando los datos que se le proveen en la página anterior, aplicando las herramientas que vimos en las clases pasadas de R.


- Revise que la cantidad de hijos siempre sea cero para los casos en que las personas tienen el indicador de hijos en 0.

- Revise si las personas que se indica que tienen hijos siempre tienen hijos. En caso de que no tengan ponga que tienen 1 hijo.

- Revise cual es el salario en valor presente más alto. Usando para esto una tasa de interés anual de `5%`

- ¿Cuántas personas hay en cada uno de los regímenes?

- ¿Cuántas personas hay que estén casadas y que tengan más de 4 hijos? y Más de 3?

- ¿Cuántas personas hay de cada género por mes y por año? 

- ¿Cuánto es el mayor crecimiento porcentual de salario que recibe una persona de un mes a otro? i.e. $\frac{S_t-St_{t-1}}{S_{t-1}}$

- ¿Cuál es el régimen de pensiones que tiene un mayor porcentaje de mujeres?

- ¿Cuantas personas sin hijos ganan en dólares en febrero del 2018?

- ¿Cual es el monto en valor presente que se espera que ganen todas las personas?

- ¿Cuál es la provincia con mayor cantidad de mujeres en diciembre del 2019?

- ¿Cuál es la provincia con mayor porcentaje de hombres para cada año?

- Para cada año, indique el monto total que se gana en cada régimen.

- Identifique, puede usar la función `summarise`, cuanto es la mayor antiguedad, edad y salario, para cada año.

- Verifique que la edad no incrementa con los años para al menos una persona. Asumiendo que las personas cumplen en enero de cada año. Arregle esta columna.

- ¿Cuál es la persona que recibe un mayor monto en todos los años?

- Indique qué porcentaje del total de personas cotizan cada mes.

- ¿Cuál es el nombre de las personas que tienen la mayor cantidad de hijos? Sugerencia: busque la función: `distinct`.







