---
title: "Ejercicios Fechas"
author: "Jorge Loría"
date: ""
output: html_document
---

```{r setup, include=FALSE}
knitr::opts_chunk$set(echo = TRUE)
```

Esta lista de ejercicios está pensada en que practique las principales funciones y funcionalidades que se vieron en la clase de fechas. Utilizando para esto el paquete `lubridate`.

## Ejercicio 1


1. Programe una función que reciba 3 parámetros:
- Tasa de interés diario
- Fecha inicial
- Fecha final

Y que calcule el valor en la fecha final del valor presente de $1$ con esa tasa de interés diario, que acumula intereses todos los días excepto sábado y domingo.

Haga 2 ejemplos de esta función. Asegúrese que la función evalúe correctamente si recibe de entrada 3 vectores de la misma longitud.

2. Calcule su edad exacta, en días. ¿En qué fecha va a tener exactamente 30 años con 200 días? ¿En qué día del año (de los 365) nació?

3. Para cada uno de los últimos 10 años (incluyendo este), indique la fecha del segundo martes de octubre.

4. La listeriosis es una enfermedad ocasionada por la bacteria _Listeria monocytogenes_, que se transmite principalmente a través del consumo de alimentos contaminados. El periodo de incubación, o tiempo entre la transmisión y aparición de los síntomas va de 1 a 70 días, aunque el promedio es de 22 días. Si una persona comió comida contaminada el 1 de diciembre de este año, ¿en qué fecha se espera que se enferme?, y ¿cuál es el intervalo de tiempo en que se puede caer enfermo? Luego, **suponga** que la persona le compartió a sus familiares entre el 15 y el 31 de diciembre de la misma comida contaminada, y que por ya estar con tantos dias mal guardada el tiempo de incubación se reduce a la mitad. ¿En qué intervalo de tiempos se pueden enfermar sus familiares? ¿Cuántos días de estos coinciden con el tiempo de incubación de la persona original?

5. Suponga que un perrito nació el primero de febrero de 1987, y que vivió 5489 días, ¿en qué fecha murió? Haga un intervalo con su fecha de nacimiento y con la fecha de muerte de este perrito. ¿Qué edad tenía usted cuando murió dicho perro? Haga un dataframe que tenga tres columnas: 'Tipo', 'Fecha Nacimiento', 'Ultima fecha Obs'. En la primera fila, ponga 'Stitch', la fecha de nacimiento y la fecha de muerte, respectivamente. En la segunda fila, ponga su nombre, fecha de nacimiento, y la fecha de hoy, respectivamente. Lea sobre la función [geom_segment](https://ggplot2.tidyverse.org/reference/geom_segment.html), grafique ambas vidas de forma tal que en el eje X estén las fechas de nacimiento y última de observación (`x` y `xend`), y en el eje Y esté el tipo (`y` y `yend`, van a ser ambas iguales). Haga las líneas más gruesas de lo que vienen de forma predefinida.

<!--
```{r,eval = FALSE}
data.frame(x=c(dmy('01021987'),dmy('06111995')),
           y = c(dmy('01021987') + ddays(5489),today()),
           tipo = c('Perrito','Yops')) %>% 
           ggplot(aes(x = x,xend = y,y = tipo,yend = tipo,color = tipo)) + 
           geom_segment()
```
-->



6. Cree un intervalo de tiempo que tenga como fecha de inicio el primer día de marzo del año en que usted ingresó a la Universidad, y como última fecha el primer día de este semestre (13 de agosto). Luego cree otro que comience el 6 de diciembre del 2013 y termine el día de hoy. La función `%within%` revisa si el primer argumento (fecha o intervalo) está contenido en el segundo. Revise si el primer intervalo que hizo en este ejercicio está en el segundo. Confirme que el segundo **no** está contenido en el primero.

7. ¿Cuántos meses de este año tienen al menos 5 semanas distintas? _Sug._ Considere la primera fecha y la última de cada mes.

8. Suponga que una persona obtiene un préstamo que pide que pague todos los lunes de los meses impares un monto de 10 000 colones. Si comienza a pagar el primer lunes de febrero del 2019, y paga 40 veces.

9. Según [La Nación](http://www.nacion.com/el-pais/politica/6-directores-del-bcr-temen-desviacion-de-prestamo-para-importar-cemento-chino/EXKKYKWRXRH3DJLV2ZPKKBULFI/story/) un préstamo del Banco de Costa Rica a Juan Carlos Bolaños de 20 millones de dólares se dio en enero del 2017. **Supongamos** que se le dio este préstamo la última fecha de dicho mes, y que Juan Carlos Bolaños ha ganado un 1% de intereses al final de cada mes desde entonces. ¿Cuánto dinero ha ganado sólo en intereses? Utilice interés compuesto.

10. El día de acción de gracias se suele celebrar el cuarto jueves de noviembre. Programe una función que reciba una fecha y que indique con un booleano si es o no el día de acción de gracias. ¿Qué día cae acción de gracias el otro año? ¿Cuántos días hay entre acción de gracias de este año y el del otro año?

11. Calcule el promedio de días que tienen los años, usando cada año de los últimos 300 años. _Sug._ use un dataframe con la primera fecha, y con la última fecha de cada año.

## Ejercicio 2

Cargue los datos de fechas de remates que se le entregaron. A partir de estos datos y cuando sea necesario asuma una tasa de interés del 7.4%, haga los siguientes ejercicios. Estos datos tienen los montos adeudados, en la fecha indicada por la columna `Fecha_Fallo_prestamo`. Luego de esta fecha se debe dar un juicio para determinar si se van a rematar los bienes que deben cubrir un porcentaje del monto adeudado, esta fecha está dada por la columna `Fecha_Juicio`. Finalmente se da un remate de los bienes en la fecha dada por `Fecha_Remate` en la que se obtiene el `Monto_Remate` para cubrir dichas pérdidas.

1. Cargue el dataframe y redefina las fechas para que sean fechas y no characters. Haga un gráfico donde se pueda apreciar claramente cual es el año en que más remates se dieron. Y otro en que se muestre cuál es el día de la semana en que se dieron más juicios.

2. Defina un nuevo dataframe en el que se modifican las observaciones con fecha de juicio menor a la fecha de remate, para que la fecha de remate sea el día siguiente a la fecha de juicio. Si cae en fin de semana modifique la fecha para que caiga el lunes siguiente.

3. Usando los montos en el nuevo dataframe, si la empresa obtuviera un rendimiento de 0.1% diario del monto adeudado comenzando en la fecha del fallo de préstamo y terminando en la fecha de remate acumulando este rendimiento todos los días excepto sábado y domingo. ¿Cuánta es la diferencia entre este monto que tendría en la fecha de remate y el monto en que se indica que se remató? _Sug._ Utilice la función del primer ejercicio.


4. Haga un gráfico de puntos donde el eje X sea la fecha de Juicio, y el eje Y sea la fecha de remate. Coloree usando la parte entera de la cantidad de semanas de diferencia que hay entre estas fechas.

